【裁判字號】    92,訴,181
【裁判日期】    920429
【裁判案由】    公共危險等
【裁判全文】
臺灣嘉義地方法院刑事判決                          九十二年度訴字第一八一號
    公  訴  人  臺灣嘉義地方法院檢察署檢察官
    被      告  乙○○
右列被告因公共危險案件，經檢察官聲請簡易判決處刑（九十二年度偵字第六五二號
），本院認不宜以簡易判決處刑，改用通常程序審理，判決如左：
    主  文
乙○○以加害財產之事，恐嚇他人致生危害於安全，處拘役參拾日，如易科罰金以參
佰元折算壹日；又預備放火燒燬現有人所在之建築物，處拘役伍拾日，如易科罰金以
參佰元折算壹日。應執行拘役柒拾日，如易科罰金以參佰元折算壹日。
扣案之裝無鉛汽油之塑膠寶特瓶及海尼根玻璃瓶容器各壹瓶、打火機壹個、報紙壹卷
均沒收。
    事  實
一、乙○○於九十二年一月十五日凌晨零十五許，在嘉義市○區○○路十六巷一號「
    佳儂美容護膚中心」前，因不滿雇主甲○○未依約支付薪資新台幣（下同）二萬
    八千元，心生不悅，竟出言對甲○○恫稱：「我要拿汽油燒房子」之語，甲○○
    聞後因而心生畏懼，致生危害於其安全，隨後乙○○駕駛車號ＷＦＵ─５０８機
    車離開返回至其住處，詎章文章卻將其機車油箱內之無鉛汽油分別裝入海尼根玻
    璃瓶及塑膠寶特瓶各一瓶，繼於同日凌晨一時許，乙○○即駕駛該機車至該現有
    人所在之「佳儂美容護膚中心」店外馬路上，手持其自備已點火之打火機，作勢
    其敢點火燒屋，於與甲○○理論中不慎引燃插於該海尼根玻璃瓶口之報紙，乙○
    ○見狀，即將該點燃之報紙抽出丟置於該店前馬路中央處，並隨即自行將之撲滅
    。嗣經警據報前往處理而當場查獲，並扣得乙○○所有供犯罪所用之裝無鉛汽油
    之塑膠寶特瓶及海尼根玻璃瓶容器各一瓶，打火機一個、報紙一卷。
二、案經甲○○訴由嘉義市警察局第一分局報請臺灣嘉義地方法院檢察署檢察官偵辦
    。
    理  由
一、右揭事實，業據被告坦承不諱，核與告訴人甲○○指訴情節相符，並有勘驗筆錄
    、被害報告暨縱火現場照片數幀在卷及上述塑膠寶特瓶、海尼根玻璃瓶容器各一
    瓶，打火機一個、報紙一卷等物扣案可證。又被告以要拿汽油燒房子之語恫嚇被
    害人，自足使被害人心生畏怖，而危害於安全；本件事證明確，被告犯行堪以認
    定。
二、被告以要拿汽油燒房子之語恫嚇被害人，使被害人心生畏怖，而危害於安全，係
    犯刑法第三百零五條之恐嚇危害安全罪，又被告備妥汽油、手持其自備已點火之
    打火機至被害人店前馬路中央，與被害人理論，尚未著手放火之行為，係犯刑法
    第一百七十三條第四項之預備放火罪，公訴人認係犯第一百七十五條第一項之放
    火燒燬罪，尚有未洽，起訴法條應予變更。被告所犯上述二罪間，其犯意各別，
    罪名不同，應予分論併罰。爰審酌被告之素行，查獲時已坦承犯行，深知悔悟，
    此次係因告訴人未按時支付薪資，雙方發生爭執致犯罪，事後已與告訴人和解，
    告訴人亦表示不予追究暨其他一切情狀，分別量處如主文所示之刑，並定其應執
    行之刑及易科罰金之折算標準，又被告另涉竊盜案，於九十二年三月二十五日，
    經台灣桃園地方法院判處有期徒刑四月在案，爰不為緩刑之諭知，並此敘明。
三、扣案之裝無鉛汽油之塑膠寶特瓶及海尼根玻璃瓶容器各一瓶，打火機一個、報紙
    一卷為被告所有供犯本件之罪所用之物，業經被告供明在卷，併依刑法第三十八
    條第一項第二款宣告沒收之。
據上論斷，應依刑事訴訟法第四百五十二條、第二百九十九條第一項前段、第三百條
，刑法第一百七十三條第四項、第三百零五條、第四十一條第一項前段、第五十一條
第六款、第三十八條第一項第二款，罰金罰鍰提高標準條例第一條前段、第二條判決
如主文。
本案經檢察官黃正雄到庭執行職務。
中    華    民    國      九十二      年      四      月    二十九      日
                                      臺灣嘉義地方法院刑事第三庭
                                          法  官  沈  福  財
右正本證明與原本無異。
如不服本判決，應於判決送達後十日內，向本院提出上訴狀。
中    華    民    國      九十二      年      四      月    二十九      日
                                          書記官  林  柑  杏
附錄法條：
刑法第一百七十三條：
放火燒燬現供人使用之住宅或現有人所在之建築物、礦坑、火車、電車或其他供水、
陸、空公眾運輸之舟、車、航空機者，處無期徒刑或七年以上有期徒刑。
失火燒燬前項之物者，處一年以下有期徒刑、拘役或五百元以下罰金。
第一項之未遂犯罰之。
預備犯第一項之罪者，處一年以下有期徒刑、拘役或三百元以下罰金。
刑法第三百零五條
以加害生命、身體、自由、名譽、財產之事，恐嚇他人致生危害於安全者，處二年以
下有期徒刑、拘役或三百元以下罰金。


司法院資訊處製作；財團法人民間司法改革基金會備份。
